# 关于梦百合股东购买产品优惠的账务处理问题

提问人：名曰啼海 时间：2020-06-20 08:05:04
事件：梦百合股东 6 月 1 日-6月 22 日期间，凡 5 月 28 日登记在册的梦百合股东，在梦百合线下门店或旗舰店购买商品，均可在活动价基础上额外享受 9 折优惠。
讨论：本次优惠政策期间，若股东去购买梦百合产品，比如市场公允价值6,000.00元，线上 618 折扣 9 折，股东购买在原折扣后 9 折，那么如何账务处理呢？股东折扣通过冲减资本公积还是视同销售折扣呢？请教陈版@chenyiwei微信图片_20200620201005.jpg
(410.85 KB, 下载次数: 28)
3 天前 上传

回答人：chenyiwei
对这个问题可能有两种不同的理解：
1 、由于该项优惠系针对股东，因此对于股东专享折扣部分（在活动价基础上额外享受的 9 折优惠）应视同股利分配冲减未分配利润。相应的销售收入按照正常售价（扣除一般顾客可以享受的正常商业折扣，即活动价）计量。
2 、虽然是股东专享优惠，但并非针对全部股东（例如，很明显法人股东就无法享受到），且没有履行利润分配的董事会、股东大会决议程序，这与日常针对特定顾客群体的优惠没有本质差异，实质上仍然是促销优惠的手段，因此仍应冲减收入，而不是作为利润分配。
个人更倾向于上述第二种意见。